【裁判字號】    98,易,1305
【裁判日期】    981231
【裁判案由】    詐欺
【裁判全文】
臺灣彰化地方法院刑事判決              98年度易字第1305號
公  訴  人  臺灣彰化地方法院檢察署檢察官
被      告  丙○○
上列被告因詐欺案件，經檢察官提起公訴（98年度偵字第9647號
），本院判決如下：
    主  文
本件公訴不受理。
    理  由
一、公訴意旨略以：被告丙○○可預見金融機構帳戶係個人理財
    之重要工具，且關係個人財產、信用之表徵，如任意交予他
    人使用，或經不詳年籍姓名之人無故蒐集個人之存摺、金融
    卡等帳戶資料，有供作財產犯罪用途之可能，然其仍不顧第
    三人所可能遭受侵害之危險，竟基於縱若他人持有其存摺、
    金融卡、印鑑章後，自行或轉交他人用以實施犯罪，供作被
    害人匯款之用，仍不違背其本意之幫助使用其帳戶者向他人
    詐欺取財之不確定故意，於民國98年8月21日下午4時30分許
    ，在臺中縣大里市仁愛醫院對面，將其於元大銀行大里分行
    申請開設帳號為000-00000000000000號之金融帳戶存摺、金
    融卡、金融卡密碼等物，交付予姓名年籍不詳之成年男子。
    而該姓名年籍不詳之成年人取得上開丙○○之元大銀行帳戶
    資料後，即持之作為所屬詐欺集團向不特定人詐財之人頭帳
    戶使用。嗣先後於98年8月25日，有丁○○遭詐騙集團成員
    以網路拍賣之方式詐騙，致丁○○陷於錯誤，而依指示將新
    台幣（下同）3萬元匯入上開丙○○之元大銀行金融帳戶內
    ，於同日，有甲○○遭詐騙集團成員以網路拍賣之方式詐騙
    ，致甲○○陷於錯誤，而依指示將4100元匯入上開丙○○之
    元大銀行帳戶內，於98年8月26日，有乙○遭詐騙集團以網
    路拍賣之方式詐騙，致乙○陷於錯誤，而依指示將4000元匯
    入上開丙○○之元大銀行帳戶內，嗣後丁○○、甲○○及乙○查覺有異始知受騙而報警處理，經警循線查獲，因認被告
    丙○○涉有刑法第30條第1項、第339條第1項之詐欺取財罪
    嫌等語。
二、按同一案件繫屬於有管轄權之數法院者，由繫屬在先之法院
    審判之，刑事訴訟法第8條前段定有明文。又依第8條之規定
    不得為審判者，應諭知不受理之判決，並得不經言詞辯論為
    之，刑事訴訟法第303條第7款、第307條亦有明定。
三、查被告丙○○於98年8月21日下午4時30分許，在臺中縣大里
    市仁愛醫院對面之超商前，將其所有中華郵政股份有限公司
    草湖郵局00000000000000號帳戶之存摺、金融卡及密碼，交
    予某不詳姓名、年籍之成年男子，輾轉成為詐騙之帳戶。嗣
    該詐騙集團成員取得上開帳戶後，上網刊登不實之奶粉拍賣
    廣告，佯稱低價促銷云云，致陳怡萍陷於錯誤，於同年月27
    日下午5時許，匯款7182元至賣方指定之被告丙○○所有之
    上開帳戶後，因遲未收到貨物查覺有異而報警處理，經警循
    線查獲，而涉犯刑法第30條第1項、第339條第1項之幫助詐
    欺取財罪嫌部分，業經臺灣臺中地方法院檢察署檢察官於98
    年11月25日，以98年度偵字第27056號向臺灣臺中地方法院
    聲請簡易判決處刑，而繫屬臺灣臺中地方法院，嗣經該院於
    98年12月10日以98年度中簡字第3892號判決，判處有期徒刑
    3月，如易科罰金，以1000元折算1日，而因被告丙○○提起
    上訴，現仍尚未確定等情，有臺灣高等法院被告前案紀錄表
    、臺灣臺中地方法院檢察署98年度偵字第27056號聲請簡易
    判決處刑書各1份在卷可稽。該部分與本件經檢察官起訴而
    於98年12月16日繫屬本院之被告丙○○幫助詐欺取財犯行，
    被害人雖然不同，被告所提供之帳戶亦不相同，但被告係於
    98年8月21日下午4時30分許，在臺中縣大里市仁愛醫院對面
    之超商前，以一同時提供其上開元大銀行大里分行、中華郵
    政股份有限公司草湖郵局帳戶資料之行為，幫助不詳姓名成
    年人或所屬詐欺集團成員，向被害人丁○○、甲○○、乙○
    及陳怡萍詐取財物，此據被告於本院準備程序中供承在卷，
    並與臺灣臺中地方法院檢察署98年度偵字第27056號聲請簡
    易判決處刑書及本件公訴意旨所認定之事實相符；則被告以
    一行為侵害被害人丁○○、甲○○、乙○及陳怡萍之財產法
    益，觸犯數幫助詐欺取財罪名，有想像競合犯之裁判上一罪
    關係，其中幫助不詳姓名成年或詐欺集團成員向陳怡萍詐取
    財物部分，既經臺灣臺中地方法院檢察署檢察官向臺灣臺中
    地方法院聲請簡易判決處刑，並先繫屬臺灣臺中地方法院，
    且現仍尚未確定，依照前揭說明，本件爰不經言詞辯論，逕
    諭知不受理之判決。
據上論斷，應依刑事訴訟法第第303條第7款、第307條，判決如
主文。
中    華    民    國    98    年    12    月    31    日
                  臺灣彰化地方法院刑事第八庭
                                審判長法  官  廖政勝
                                      法  官  戰諭威
                                      法  官  紀佳良
以上正本證明與原本無異。
如不服本判決，應於收受判決後10日內向本院提出上訴書狀，並
應敘述具體理由；其未敘述上訴理由者，應於上訴期間屆滿後20
日內向本院補提理由書（均須按他造當事人之人數附繕本「切勿
逕送上級法院」）。
告訴人或被害人對於判決如有不服具備理由請求檢察官上訴者，
其上訴期間之計算係以檢察官收受判決正本之日期為準。
中    華    民    國    98    年    12    月    31    日
                                      書記官  林佑儒

司法院資訊處製作；財團法人民間司法改革基金會備份。
